臺灣高等法院臺中分院刑事裁定　
111年度聲字第424號
聲  請  人  臺灣高等檢察署臺中檢察分署檢察官     
受  刑  人  幸聖智



上列聲請人因受刑人數罪併罰有二裁判以上，聲請定其應執行之
刑（聲請案號：111年度執聲字第95號），本院裁定如下：
    主  文
幸聖智因犯如附表所示各罪所處之刑，應執行有期徒刑柒年。
    理  由
一、聲請意旨略以：受刑人幸聖智（下稱受刑人）因詐欺等數罪
    ，先後經判決確定如附表。數罪中雖有刑法第50條第1項但
    書所列情形，惟受刑人已請求檢察官聲請定應執行刑，有請
    求定應執行刑調查表足稽，應依刑法第50條第2項、第53條
    、第51條第5款規定，定其應執行之刑。爰依刑事訴訟法第4
    77條第1項聲請裁定等語。
二、按裁判確定前犯數罪者，併合處罰之。但有下列情形之一者
    ，不在此限：一、得易科罰金之罪與不得易科罰金之罪。二
    、得易科罰金之罪與不得易服社會勞動之罪。三、得易服社
    會勞動之罪與不得易科罰金之罪。四、得易服社會勞動之罪
    與不得易服社會勞動之罪。前項但書情形，受刑人請求檢察
    官聲請定應執行刑者，依第51條規定定之；數罪併罰，有二
    裁判以上者，依刑法第51條之規定，定其應執行之刑；又宣
    告多數有期徒刑者，於各刑中之最長期以上，各刑合併之刑
    期以下，定其刑期，但不得逾30年。刑法第50條、第53條、
    第51條第5款分別定有明文。
三、經查，受刑人因詐欺等數罪，經臺灣臺南地方法院、臺灣新
    竹地方法院、臺灣雲林地方法院、臺灣彰化地方法院及本院
    分別判處如附表所示之刑，均確定在案，有各該刑事判決書
    及臺灣高等法院被告前案紀錄表在卷可稽。又受刑人所犯如
    附表編號5、7所示之罪為得易科罰金及得易服社會勞動之罪
    ，附表編號1至4、6、8至18所示之罪為不得易科罰金及不得
    易服社會勞動之罪，固合於刑法第50條第1項但書之情形，
    惟受刑人已請求檢察官向法院聲請定應執行刑，有臺灣彰化
    地方檢察署刑法第50條第1項但書案件是否聲請定刑聲請書
    在卷可稽（見本院卷第19頁），自應依刑法第50條第2項之
    規定，依同法第51條規定定其應執行刑。茲檢察官聲請定其
    應執行之刑，本院審核認聲請為正當，應予准許。爰審酌受
    刑人陳稱：其所犯皆為詐欺罪，犯案手法及時間相同，因檢
    察官分別起訴致量刑顯有歧異，並請求考量其家庭狀況
　　等語，以及受刑人所犯如附表所示各罪之犯罪態樣、時間間
    隔、侵犯法益，並考量各該罪合併後之不法內涵、罪責原則
    及合併刑罰所生之效果，暨受刑人所犯如附表所示各罪之刑
    期總合、各刑中之最長期以上，附表編號1、2部分，前經臺
    灣臺南地方法院以106年度訴字第1450號、107年度訴字第22
    7號判決定應執行刑有期徒刑2年；附表編號3、4部分，前經
    臺灣新竹地方法院以107年度訴字第359號判決定應執行刑有
    期徒刑2年6月；附表編號9部分，前經臺灣彰化地方法院以1
    09年度訴字第369號判決定應執行刑有期徒刑1年10月；附表
    編號10至13部分，前經臺灣彰化地方法院以108年度訴字第6
    8號、463號、708號、109年度訴字第396號判決定應執行刑
    有期徒刑2年6月；附表編號14部分，前經臺灣臺南地方法院
    以108年度訴字第781號判決定應執行刑有期徒刑1年6月；附
    表編號15至17部分，前經臺灣雲林地方法院以108年度訴字
    第12號、40號判決定應執行刑有期徒刑3年；附表編號8、18
    部分，前經本院以108年度金上訴字第2114號判決分別判決
    有期徒刑1年2月、1年2月，定應執行刑有期徒刑1年6月，其
    中附表編號8部分經最高法院以109年度台上字第4289號判決
    上訴駁回先行確定，並就附表編號18部分撤銷發回，經本院
    以109年度金上更一字第286號判決有期徒刑1年2月，再經最
    高法院以110年度台上字第3674號判決上訴駁回確定等一切
    情狀後，定其應執行之刑如主文所示。至聲請書附表編號3
    、4誤載最後事實審法院及確定判決法院、附表編號7誤載最
    後事實審案號及確定判決案號、附表編號8誤載定應執行有
    期徒1年2月部分，均予更正或刪除如附表所示，附此敘明。
四、據上論斷，應依刑事訴訟法第477條第1項，刑法第50條第2
    項、第53條、第51條第5款，裁定如主文。
中　　華　　民　　國　　111 　年　　2 　　月　　18　　日
        　　刑事第二庭    審判長法　官  何　志　通
　　　　　　　　　　　　　　    法　官  許  月  馨
　　　　　　　　　　　　　　　  法　官  吳  進  發     
以上正本證明與原本無異。     
如不服本裁定，得於收受送達後5日內向本院提出抗告書狀(須附
繕本)。因疫情而遲誤不變期間，得向法院聲請回復原狀。
                                書記官  洪  宛  渝 
　　　　
中　　華　　民　　國　　111 　年　　2 　　月　　18　　日
附表：受刑人幸聖智定應執行刑案件一覽表　　　
編          號  1 2 3 罪　　　　　名  詐欺 詐欺 詐欺 宣　　告　　刑  有期徒刑1年5月     （4次） 有期徒刑1年3月  有期徒刑1年5月     （7次） 犯　罪　日　期  106年7月9日     （4次） 106年7月7日至10日 106年7月2日     （2次） 　106年7月3日     （2次） 106年7月3日至4日 　106年7月4日     （2次） 偵查(自訴)機關 年　度　案　號  臺南地檢106年度偵字第15503號等    臺南地檢106年度偵字第15503號等    新竹地檢106年度偵字第10938號   最　後 事實審 法　　院 臺南地院 臺南地院 新竹地院  案　　號 106年度訴字第1450號、107年度訴字第227號 106年度訴字第1450號、107年度訴字第227號    107年度訴字     第359號  判決日期 107年8月30日 107年8月30日 107年11月21日 確　定 判　決 法　　院 臺南地院 臺南地院 新竹地院  案　　號 106年度訴字第1450號、107年度訴字第227號 106年度訴字第1450號、107年度訴字第227號    107年度訴字     第359號  判    決 確定日期 107年9月24日  107年9月24日  107年12月17日  是 否 為 得 科 罰 金 之 案 件  不得易科、     不得社勞 不得易科、     不得社勞 不得易科、     不得社勞 備           註   臺南地檢107年度執字第9721號（附表編號1至2經定應執行有期徒刑2年）  新竹地檢108年度 執字第1429號 （附表編號3至4 經定應執行有期 徒刑2年6月） 
　
編          號  4 5 6 罪　　　　　名  詐欺 竊盜 竊盜 宣　　告　　刑  有期徒刑1年7月  有期徒刑6月  有期徒刑7月  犯　罪　日　期  106年6月28日  106年3月2日  106年10月22日  偵查(自訴)機關 年　度　案　號  新竹地檢106年度  偵字第10938號   雲林地檢106年度 偵字第6228號等    雲林地檢106年度 偵字第6228號等  最　後 事實審 法　　院 新竹地院 雲林地院 雲林地院  案　　號    107年度訴字     第359號    107年度易字     第449號    107年度易字     第449號  判決日期 107年11月21日 108年1月31日 108年1月31日 確　定 判　決 法　　院 新竹地院 雲林地院 雲林地院  案　　號    107年度訴字     第359號    107年度易字     第449號    107年度易字     第449號  判    決 確定日期 107年12月17日  108年3月11日  108年3月11日  是 否 為 得 科 罰 金 之 案 件  不得易科、     不得社勞  得易科、      得社勞 不得易科、     不得社勞 備           註   新竹地檢108年度 執字第1429號 （附表編號3至4 經定應執行有期 徒刑2年6月） 雲林地檢108年度執字第1094號 雲林地檢108年度執字第1093號 
　
編          號  7 8 9 罪　　　　　名  詐欺 詐欺 詐欺 宣　　告　　刑  有期徒刑4月  有期徒刑1年2月  有期徒刑1年4月     （4次） 犯　罪　日　期  107年2月15日  107年4月13日  106年7月8日     （4次） 偵查(自訴)機關 年　度　案　號  雲林地檢107年度偵字第5722號   彰化地檢107年度偵字第6413、9058號   彰化地檢108年度偵字第7257號    最　後 事實審 法　　院 雲林地院 中高分院 彰化地院  案　　號    107年度易字     第1171號  108年度金上訴字第2114號    109年度訴字     第369號  判決日期 108年10月9日 108年11月12日 109年5月13日 確　定 判　決 法　　院 雲林地院 最高法院 彰化地院  案　　號    107年度易字     第1171號  109年度台上字     第4289號    109年度訴字     第369號  判    決 確定日期 108年11月4日  109年9月29日  109年6月18日  是 否 為 得 科 罰 金 之 案 件  得易科、      得社勞 不得易科、     不得社勞 不得易科、     不得社勞 備           註   雲林地檢108年度執字第4009號 彰化地檢108年度執字第5915號 彰化地檢109年度 執字第3436號 （定應執行有期 徒刑1年10月） 
　
編          號  10 11 12 罪　　　　　名  詐欺 詐欺 詐欺 宣　　告　　刑  有期徒刑1年4月     （3次） 有期徒刑1年2月     （8次） 有期徒刑1年5月  犯　罪　日　期  107年4月18日 107年4月19日     （2次）   107年4月13日     （5次） 　107年4月18日 107年4月19日     （2次） 107年4月19日  偵查(自訴)機關 年　度　案　號  彰化地檢107年度偵字第6046號等   彰化地檢107年度 偵字第6046號等  彰化地檢107年度 偵字第6046號等  最　後 事實審 法　　院 彰化地院 彰化地院 彰化地院  案　　號 108年度訴字第68、463、708號、109年度訴字第396號 108年度訴字第68、463、708號、109年度訴字第396號 108年度訴字第68、463、708號、109年度訴字第396號  判決日期 109年6月30日 109年6月30日 109年6月30日 確　定 判　決 法　　院 彰化地院 彰化地院 彰化地院  案　　號 108年度訴字第68、463、708號、109年度訴字第396號 108年度訴字第68、463、708號、109年度訴字第396號 108年度訴字第68、463、708號、109年度訴字第396號  判    決 確定日期 109年8月6日  109年8月6日  109年8月6日  是 否 為 得 科 罰 金 之 案 件  不得易科、     不得社勞 不得易科、     不得社勞 不得易科、     不得社勞 備           註   彰化地檢109年度執字第4319號（附表編號10至13定應執行有期徒刑2年6月）   
　
編          號  13 14 15 罪　　　　　名  詐欺 詐欺 詐欺 宣　　告　　刑  有期徒刑1年6月  有期徒刑1年2月     （3次） 有期徒刑1年3月     （15次）  犯　罪　日　期  107年4月19日  　106年7月9日 （2次）   106年7月11日     106年7月8日 （5次）    106年7月10日 （4次）    106年7月11日 （2次） 106年7月11至12日  106年7月13日 （3次） 偵查(自訴)機關 年　度　案　號  彰化地檢107年度偵字第6046號等   臺南地檢107年度偵字第901號   雲林地檢106年度偵字第4941號等 最　後 事實審 法　　院 彰化地院 臺南地院 雲林地院  案　　號 108年度訴字第68、463、708號、109年度訴字第396號    108年度訴字     第781號    108年度訴字     第12、40號  判決日期 109年6月30日 109年7月30日 109年8月31日 確　定 判　決 法　　院 彰化地院 臺南地院 雲林地院  案　　號 108年度訴字第68、463、708號、109年度訴字第396號    108年度訴字     第781號    108年度訴字     第12、40號  判    決 確定日期 109年8月6日  109年9月4日  109年10月6日  是 否 為 得 科 罰 金 之 案 件  不得易科、     不得社勞 不得易科、     不得社勞 不得易科、     不得社勞 備           註   彰化地檢109年度執字第4319號 （附表編號10至13定應執行有期徒刑2年6月） 臺南地檢109年度 執字第7501號 （定應執行有期徒刑1年6月） 雲林地檢109年度執字第3317號 （附表編號15至17定應執行有期徒刑3年） 

編          號  16 17 18 罪　　　　　名  詐欺 詐欺 詐欺 宣　　告　　刑  有期徒刑1年4月     （2次） 有期徒刑1年5月  有期徒刑1年2月  犯　罪　日　期  　106年7月8日   106年7月12日    106年7月11日    107年4月13日  偵查(自訴)機關 年　度　案　號  雲林地檢106年度偵字第4941號等   雲林地檢106年度 偵字第4941號等 彰化地檢107年度 偵字第6413、9058號 最　後 事實審 法　　院 雲林地院 雲林地院 中高分院  案　　號    108年度訴字     第12、40號    108年度訴字     第12、40號 109年度金上更一 　 字第286號  判決日期 109年8月31日 109年8月31日 109年12月10日 確　定 判　決 法　　院 雲林地院 雲林地院 最高法院  案　　號    108年度訴字     第12、40號    108年度訴字     第12、40號 110年度台上字     第3674號  判    決 確定日期 109年10月6日  109年10月6日  110年6月2日  是 否 為 得 科 罰 金 之 案 件  不得易科、     不得社勞 不得易科、     不得社勞 不得易科、     不得社勞 備           註   雲林地檢109年度執字第3317號（附表編號15至17定應執行有期徒刑3年）  彰化地檢110年度執字第4740號